臺灣高等法院刑事判決　　　　　　　　　　　　　九十一年度上易字第三三七七號
　　上　訴　人　臺灣板橋地方法院檢察署檢察官
　　上　訴　人
　　即　被　告　乙○○　女三十.
右上訴人因傷害案件，不服臺灣板橋地方法院九十一年度易字第八○九號，中華民國
九十一年十月十八日第一審判決（起訴案號：臺灣板橋地方法院檢察署九十一年度偵
字第六三○號）提起上訴，本院判決如左：
    主  文
原判決撤銷。
乙○○傷害人之身體，處拘役伍拾玖日，如易科罰金，以參佰元折算壹日，水果刀壹
支沒收。
    事  實
一、乙○○係大陸地區人民，因懷疑其夫甲○○仍與前妻丙○○在一起，鄧、賴二女
    於九十年八月十六日二十三時許，在臺北縣永和市○○路十八巷三號前，因而發
    生口角衝突，詎乙○○基於傷害之犯意，持其所有預藏之水果刀（約長二十五公
    分）一支剌向丙○○，致賴女受有左前臂深度裂傷（長度八公分，深及肌肉）之
    傷害。
二、案經被害人丙○○訴由臺北縣政府警察局永和分局移送臺灣板橋地方法院檢察署
    檢察官偵查起訴。
    理  由
一、被告乙○○坦承有於右開時地與告訴人丙○○發生口角衝突情事，惟否認有何傷
    害犯行，於原審辯稱：伊當時看到甲○○與告訴人等四、五人在街上走，伊乃抓
    住甲○○，腦筋一片空白，後來就昏過去，醒來時已在家中，並無持刀傷人之情
    形云云；在本院辯稱：如有傷害到告訴人，希望她能原諒等語。
二、惟查，右開被告如何於前述時地，持刀傷害告訴人之事實，迭據告訴人指訴綦詳
    （見偵查卷第三頁反面、第四頁、第十七頁反面、原審卷第二一頁），核與證人
    即在場目睹案發過程之陳彥龍、黃敬閎等人證述之情節相符（見原審卷第四六、
    四七頁、第一三三頁），復有告訴人提出之天主教耕莘醫院永和分院診斷書可資
    佐證（見偵查卷第五頁）。證人甲○○於案發前固曾在場，然在本件傷害案件尚
    未發生前即已離開，並未遇見告訴人，而係由其子女通知方趕到醫院等情，此經
    證人甲○○供證在卷（見原審卷第一三四頁），核與告訴人及證人黃敬閔所為案
    發當時甲○○並不在場之供述相吻合。依此，則被告所稱當時見到甲○○與告訴
    人等四、五人在街上走，伊抓住甲○○後腦筋便一片空白而昏過去等情詞，即非
    實在。又證人陳彥龍結證：「：，看到他（即被告）把刀子拿出來，我就去勸架
    ，那把刀子類似水果刀，大約二十五公分左右」等語（見原審卷第四七頁），足
    證被告確係持其所有預藏之水果刀傷害告訴人無訛，所辯並未持刀，亦無傷害告
    訴人，及在本院改稱水果刀取自附近之攤家云云，應屬事後圖卸之詞，不足採信
    。事證明確，被告犯行，堪予認定。
三、核被告所為，係犯刑法第二百七十七條第一項之傷害罪。原審據以論科，雖非無
    見。然查，原判決就告持以傷害告訴人之水果刀漏未諭知沒收，亦未說明不予沒
    收之理由，尚有未洽。被告上訴，仍執前詞否認犯罪，雖無足取，檢察官依循告
    訴人之請求，以原審量刑過輕為由提起上訴，固非無見，惟本院審酌被告傷害告
    訴人之際，亦被告訴人之子持椅子砸傷，此據被告陳明，並為告訴人所是承（見
    原審卷第二一頁），被告就其被傷害一事並未提出告訴，為被告及告訴人所不諱
    言，及被告係嫁來台灣之大陸地區女子，因懷疑其夫仍與前妻來往，而罹刑章之
    犯罪動機等情，認原審量處之刑應屬適當，並無偏輕情事，其上訴亦非可採。但
    原判決既有如上可議之處，即屬無可維持，應予撤銷改判。爰審酌上情，及被告
    並無前科，有臺灣高等法院檢察署刑案紀錄簡覆表附卷可參，素行非劣，因懷疑
    告訴人與其夫在一起即萌傷害人之犯罪動機，及其使用刀具傷害人之犯罪手段、
    造成被害人傷害之程度與犯罪後之態度等一切情狀，量處如主文第二項所示之主
    刑，並諭知易科罰金之折算標準。水果刀一支為被告所有供本案犯罪所用之物，
    業如前述，雖未扣案，但無證據證明業已滅失，依法宣告沒收。
據上論斷，應依刑事訴訟法第三百六十九條第一項前段、第三百六十四條、第二百九
十九條第一項前段、刑法第二百七十七條第一項、第四十一條第一項、第三十八條第
一項第二款、罰金罰鍰提高標準條例第一條前段、第二條，判決如主文。
本案經檢察官林炳雄到庭執行職務。
中      華      民      國      九十一    年    十二    月    三十一    日
                              臺灣高等法院刑事第廿二庭
                                  審判長法  官  許  正  順
                        法  官  邱  同  印
                                        法  官  吳      燦
右正本證明與原本無異。
不得上訴。
                                        書記官  陳  靜  姿
中      華      民      國      九十一    年    十二    月    三十一    日
附錄：本判決論罪科刑法條
刑法第二百七十七條
  傷害人之身體或健康者，處三年以下有期徒刑、拘役或一千元以下罰金。
  犯前項之罪因而致人於死者，處無期徒刑或七年以上有期徒刑；致重傷者，處三年
  以上十年以下有期徒刑。
